臺灣桃園地方法院刑事判決　　　　　　　 94年度易字第496號
公　訴　人　臺灣桃園地方法院檢察署檢察官
被　　　告　甲○○
　　　　　　　　　　　127號.
上列被告因竊盜案件，經檢察官提起公訴（94年度偵字第4714號
），本院判決如下：
    主  文
甲○○攜帶兇器竊盜，累犯，處有期徒刑壹年貳月。附表所示之
物品沒收之。
    事  實
一、甲○○曾因竊盜案件，經本院於民國92年6 月17日以91年度
    易字第2241號判決判處有期徒刑8 月，嗣經臺灣高等法院於
    92年11月20日駁回上訴確定，並於93年11月28日徒刑執行完
    畢；復因竊盜案件，經本院於93年7 月30日以93年度易字第
    269 號判決判處有期徒刑1 年10月，而於93年11月23日確定
    ；再因竊盜案件，經本院於93年9 月3 日以93年度易字第73
    7 號判決判處有期徒刑10月，提起上訴後，而於93年11月18
    日撤回上訴而告確定（尚未執行完畢）。仍不知悔改，復意
    圖為自己不法之所有，於94年2 月18日上午8 時許，在桃園
    縣八德市○○路○ 段212 巷7 號前，持客觀上可供兇器用之
    螺絲起子1 支，將林秀麵所有，並由丙○○使用之車號Z7-6
    516 號自小客車左前車門鑰匙孔撬開，進入上揭自小客車後
    ，持鑰匙1 支將該自小客車駛離，以此方式竊取上揭自小客
    車，得手後供己代步之用。嗣於同年月27日上午4 時30分許
    ，為警在桃園縣龜山鄉○○村○○路○ 段609 號前當場查獲
    ，並扣得鑰匙1 支。
二、案經丙○○訴由桃園縣政府警察局龜山分局報請臺灣桃園地
    方法院檢察署檢察官偵查起訴。
    理  由
一、上開犯罪事實，業據被告甲○○於警詢時及檢察官偵查中供
    承不諱，惟於本院審理時則翻異前詞，辯稱系爭自小客車係
    案外人乙○○所竊得，伊僅向案外人乙○○借用系爭自小客
    車云云。惟查：
    (一)被告於警詢中供稱：「我於94年02月18日約08時許，在桃
      園縣八德市○○路○段212 巷7 號前，我一人持起子破壞
      門鎖後並破壞起動電源，再以今天為警方查獲時所發動車
      子鑰匙竊取車號Z7-6516 號自小客車得逞後，占為使用。
      」、「（你所竊取上開Z7-6516 號自小客車作何用途？有
      無涉他案？）作為代步用。沒有涉及其他刑案。」、「（
      警方於94年02月27日04時30分，在桃園縣龜山鄉○○村○○路○段609 號前查獲你駕駛竊取之車號Z7-6516 號自小
      客車時，查獲情形為何？）我發動引擊，正在車上睡覺。
      」等語（見偵查卷第9 頁）；復於偵查中供承：「（何時
      地竊盜？）94年2 月18日在八德介壽路拿螺絲起子撬開車
      門門鎖，用自備鑰匙發動車子開走。」、「（當時作案的
      螺絲起子在何處？）在原來那部車上，車子被開走。警察
      只扣鑰匙。」等語（見偵查卷第35頁）。
    (二)證人即被害人丙○○於警詢中指稱：「……。我是於94年
      02月18日在桃園縣八德市○○路○段212 巷7 號前失竊；
      ……」」、「（該車目前價值為何？）價值貳拾萬元。」
      等語（見偵查卷第15頁、第16頁）；復於本院審理中證稱
      ：「（Z7-6516 號車，車主是誰？）是登記我母親林秀麵
      的名字，實際上是我本人在用。」、「（有無檢查車子何
      處被破壞？）左前車門的鑰匙孔有被撬開，因為當時警察
      交車給我的時候，我用我原來車子的鑰匙要開左前車門打
      不開，……」、「（扣案證物鑰匙是否你的）不是我原來
      車子的鑰匙。」、「（你領回車子的時候，有無找到不是
      你原來車子的東西？）有找到壹把類似瑞士刀及壹把紅色
      柄尖端是金屬的螺絲起子，連柄約十五、六公分，後來這
      二支我都把它們丟掉了。」、「（螺絲起子是否你所有？
      ）不是。」、「（你原來車上有無放螺絲起子？）沒有。
      」等語（見本院94年7 月22日審判筆錄第3 頁、第4 頁）
      。
    (三)被告雖於本院審理中改稱，系爭車輛係伊向案外人乙○○
      所借，然案外人乙○○業於94年5 月23日死亡，此有法務
      部戶役政連結作業系統1 紙、桃園縣政府警察局平鎮分局
      94年6 月24日平警分刑字第0946024489號函及所附乙○○
      之口卡片2 紙附於本院卷為憑；再觀諸被告於警詢及偵查
      中自白竊取系爭車輛之時間、地點、方式，核與證人即被
      害人丙○○於警詢及本院審理中證稱系爭車輛失竊時間、
      地點，及系爭車輛受損害之情形，大致相符，且被告復於
      偵查中供稱，作案之螺絲起子遺留在系爭自小客車內，亦
      與證人丙○○證稱，尋獲系爭自小客車時，車內留有一支
      非伊所有之螺絲起子，亦與被告上揭自白相符，是應認被
      告於警詢及偵查中之自白，與事實相符，被告於本院審理
      期間翻異前詞，應屬事後卸責之詞，不足為採。此外，復
      有贓物認領保管收據1 紙附卷為憑（見偵查卷第17頁）、
      扣案之鑰匙1 支可佐，從而，被告犯行明確，應依法論科
      。
二、按被告於警詢及偵查中自承用以竊取前開該自小客車所用之
    螺絲起子1 支，雖未扣案，惟依其供述係用以破壞門鎖觀之
    ，顯然客觀上對於人之生命、身體具有危險性，足供兇器使
    用，其此部份行為核犯刑法第321 條第1 項第3 款之攜帶兇
    器加重竊盜罪。另查被告曾有如事實欄所載之犯罪前科與執
    行紀錄，此有臺灣高等法院被告全國前案紀錄表與臺灣桃園
    地方法院檢察署刑案資料查註紀錄表各1 份存卷可按，其於
    五年以內再犯本件有期徒刑以上之罪，為累犯，應依刑法第
    47條之規定加重其刑。爰審酌被告竊取系爭自小客車之動機
    及目的為代步之用，並以客觀上對於人之生命、身體具有危
    險性，足供兇器使用之螺絲起子為其竊取該自小客車之手段
    ，復參以被告曾有如事實欄所載之竊盜犯罪前科，素行非佳
    ，該自小客車價值約新臺幣（下同）20萬元、復審酌被告之
    生活狀況、智識程度、犯罪所生之損害，及犯罪後初坦承犯
    行，末則為脫免罪責，飾詞狡辯，犯後態度非佳等一切情狀
    ，量處如主文所示之刑。扣案之鑰匙1 支，係被告所有，供
    其為本件犯罪所用之物，業據被告於偵查中自白在卷（見偵
    查卷第35頁），又螺絲起子1 支，係被告用以為本件犯罪所
    用之物，惟該螺絲起子既非證人即被害人丙○○所有，業如
    前述，則應認係被告所有，雖未扣案，惟無證據可證已屬滅
    失，均應依刑法第38條第1 項第2 款規定宣告沒收。
據上論斷，應依刑事訴訟法第299 條第1 項前段，刑法第321 條
第1 項第3 款、第47條、第38條第1 項第2 款，判決如主文。
本案經檢察官林鈺雄到庭執行職務
中　　華　　民　　國　　94　　年　　7 　　月　　29　　日
　　　　　　　　　刑事第二庭    審判長法　官　徐培元
                                      法  官  潘進順
                                      法  官  陳心婷
以上正本證明與原本無異。
如不服本判決，應於判決送達後10日內向本院提出上訴狀（應附
繕本），上訴於臺灣高等法院。。
     　　　　　　　　　　　　 　　　　書記官　陳青瑜
中　　華　　民　　國　　94　　年　　8 　　月　　23　　日
附表：
一、鑰匙壹支。
二、螺絲起子壹支。
附錄本件論罪科刑法條全文：
中華民國刑法第321條
犯竊盜罪而有左列情形之一者，處六月以上、五年以下有期徒刑
：
一  於夜間侵入住宅或有人居住之建築物、船艦或隱匿其內而犯
    之者。
二  毀越門扇、牆垣或其他安全設備而犯之者。
三  攜帶兇器而犯之者。
四  結夥三人以上而犯之者。
五  乘火災、水災或其他災害之際而犯之者。
六  在車站或埠頭而犯之者。
前項之未遂犯罰之。
